臺灣高等法院刑事判決　　　　　　　　95年度上易字第2449號
上　訴　人　臺灣桃園地方法院檢察署檢察官
被　　　告　丁○○
上列上訴人因被告竊盜案件，不服臺灣桃園地方法院95年度易字
第1039號，中華民國95年8月8日第一審判決（起訴案號：臺灣桃
園地方法院檢察署95年度偵字第8881號、第11482號，併案審理
案號：95年偵字第13909號，上訴後移送併辦審理案號：臺灣桃
園地方法院檢察署95年度偵字第20929號），提起上訴，本院判
決如下：
    主  文
上訴駁回。
    事　實
一、丁○○前於民國（下同）83年間，因違反肅清煙毒條例案件
    ，經臺灣臺南地方法院以83年度訴字第221號判決判處有期
    徒刑三年二月，於83年4月17日入監執行，於84年8月30日假
　　釋出監，所餘刑期經臺灣澎湖地方法院以84年度聲字第971
  　號裁定假釋期中交付保護管束，嗣經撤銷假釋，於89年2月
    21日入監執行殘餘刑期一年四月二十五日；又因竊盜案件，
    經臺灣新竹地方法院以85年度易字第3080號判決判處有期徒
    刑八月，上訴後經本院於86年2月25日以86年度上易字第624
    號判決駁回上訴確定，接續於上開殘餘刑期執行（共二年二
    月二十五日），嗣於90年6月29日假釋出監，所餘刑期經臺
    灣新竹地方法院以90年度聲字第683號裁定假釋期中交付保
    護管束，而於91年2月13日縮短刑期假釋期滿，有期徒刑所
    餘刑期內，未經撤銷假釋，其未執行之刑，以已執行論（構
    成累犯）。
二、丁○○意圖為自己不法所有之概括犯意，先於95年3月30日
    17時許，在桃園縣平鎮市○○路○段巷子內某處，見五福車
    業商行所有引擎號碼RG014949號重型機車之鑰匙插在電門上
    未拔下，即徒手竊取上開重型機車，得手後留供己用。復於
　　同年4月1日9時30分許，在桃園縣平鎮市○○路○○段1段某
  　處，見丙○○所有車號IVP322號重型機車毀損停放在該處，
    該車車牌一面掉落在路旁，丁○○即徒手竊取該車牌1面，
    並懸掛在上開竊得之引擎號碼RG014949號重型機車上。另於
    同年4月10日9時許，在桃園縣中壢市○○路○段415號前，丁
    ○○持自備之鑰匙一支，竊取李麗玉所有、甲○○使用之車
    號DPL753號輕型機車1輛，得手後留供己用。復於同年6月13
　　日16時10分許，在桃園縣平鎮市○○路43號前，丁○○見乙
  　○○所有之鐵門遭人拆卸擺放該處，即徒手欲竊取之，適乙
    ○○發現，隨即制止之，始未得逞，嗣分別於：(一)、同年4
    月5日14時30分許，丁○○騎乘引擎號碼RG014949號上懸掛
    IVP322號車牌之重型機車，途經桃園縣中壢市○○街137巷
    58弄口，為警查獲；(二)、同年5月10日13時50分許，丁○○
    騎乘車號DPL753號輕型機車途經桃園縣平鎮市○○路○段253
    巷口，為警查獲，並扣得丁○○所有之機車鑰匙一支；(三)、
    同年6月13日16時40分許，經乙○○當場報警處理，而知悉
    上情。
二、案經桃園縣政府警察局中壢分局、平鎮分局報請台灣桃園地
    方法院檢察署檢察官偵查後聲請簡易判決處刑及平鎮分局報
  　請臺灣桃園地方法院檢察署檢察官偵查後移送併案審理。
    理  由
一、被告丁○○經合法傳喚雖未到庭，惟前揭犯罪事實，業據被
    告丁○○於警詢、偵查及原審訊問時均坦承不諱，復經被害
    人丙○○、甲○○、乙○○於警詢時陳明在卷，並有贓物認
　　領保管單三紙、代保管單、車輛竊盜車牌失竊料個別查詢報
  　表、車籍作業系統查詢認可資料各一紙、桃園縣政府警察局
    平鎮分局扣押筆錄二份、照片五幀附卷可稽，並有鑰匙一支
    扣案可佐，足見被告自白顯與事實相符，堪以採信。本件事
    證明確，被告犯行已堪認定，應予依法論科。而本件經原審
    檢察官與被告於審判外達成協商之合意，被告已經認罪，其
    合意內容為：被告願受科刑範圍為有期徒刑十月之宣告。原
　　審法院以上開協商合意並無刑事訴訟法第455條之4第1項所
　  列情形之一，且檢察官聲請改依協商程序而為判決，爰不經
    言詞辯論，於協商合意範圍內為協商判決，經核原審判決於
    法尚無不合。
二、檢察官上訴意旨略以：「原審諭知被告竊盜罪，而論處有期
    徒刑十月罪刑之判決，固屬卓見。惟被告另於本件判決前之
    民國95年3月10日下午1時許，竊取蔡天富所有（由余政達持
    用）之MN7149號自小貨車，涉有竊盜犯行，而被告前開犯行
    與本件之犯罪時間緊接，手段相同，所犯罪名又同一，顯基
    於概括之犯意反覆為之，為連續犯，屬裁判上之一罪。依審
    判不可分原則，該案應為起訴效力所及，原審未及斟酌審判
    ，難認原判決允當，請撤銷原判決，就被告另涉之該賭博罪
    嫌另為適當之判決」等語。
三、然查：
(一)、按除所犯為死刑、無期徒刑、最輕本刑三年以上有期徒刑之
    罪或高等法院管轄第一審案件者外，案件經檢察官提起公訴
    或聲請簡易判決處刑，於第一審言詞辯論終結前或簡易判決
    處刑前，檢察官得於徵詢被害人之意見後，逕行或依被告或
    其代理人、辯護人之請求，經法院同意，就被告願受科刑之
    範圍或願意接受緩刑之宣告於審判外進行協商，經當事人雙
    方合意且被告認罪者，由檢察官聲請法院改依協商程序而為
    判決。又依本編協商程序所為之科刑判決，不得上訴。但有
　　刑事訴訟法第455條之4第1項第1款「有前條第2項之撤銷合
  　意或撤回協商聲請者」、第2款「被告協商之意思非出於自
    由意志者」、第4款「被告所犯之罪非第455條之2第1項所定
    得以聲請協商判決者」、第6款「被告有其他較重之裁判上
    一罪之犯罪事實者」、第7款「法院認應諭知免刑或免訴、
    不受理者」之情形之一，或協商判決違反同條第2項「法院
  　為協商判決所科之刑，以宣告緩刑、二年以下有期徒刑、拘
    役或罰金為限」之規定者，不在此限。對於前項但書之上訴
    ，第二審法院之調查以上訴理由所指摘之事項為限。又第二
　　審法院認為上訴有理由者，應將原審判決撤銷，將案件發回
  　第一審法院依判決前之程序更為審判，同法第455條之2第1
    項第1款、第455條之10第1、2、3項分別定有明文。
(二)、而「認罪協商制度，乃被告就其所犯之罪與檢察官協商，協
    商合意後，檢察官將協商內容呈報法院，聲請法院依協商程
    序而為判決，由法院依據協商內容，作出緩刑、二年以下有
    期徒刑、拘役或罰金之科刑判決；刑事訴訟法第455條之2第
    1項規定：「除所犯為死刑、無期徒刑、最輕本刑三年以上
    有期徒刑之罪或高等法院管轄第一審案件者外，案件經檢察
    官提起公訴或聲請簡易判決處刑，於第一審言詞辯論終結前
    或簡易判決處刑前，檢察官得於徵詢被害人之意見後，逕行
    或依被告或其代理人、辯護人之請求，經法院同意，就下列
    事項，於審判外進行協商，經當事人雙方合意且被告認罪者
    ，由檢察官聲請法院改依協商程序而為判決」，足見認罪協
    商，並非由被告與法院對應為之（94年度台上字第2679號判
    決參照）」。
(三)、檢察官上訴請求併辦之95年度偵字第20929號被告犯罪事實
    ，被告於偵查中並未自白於95年3月10日下午1時許，竊取蔡
    天富所有（由余政達持用）之MN7149號自小貨車，有其警詢
    、偵查筆錄附於95年度偵字第7731號卷可查，被告此部分之
    犯嫌無從認定，亦無法認定被告此部分犯行，與上開經協商
    判決部分，有犯罪時間緊接所為犯罪構成要件相同，罪名相
    同，而係基於概括犯意反覆為之，屬於修正前刑法第56條規
    定之連續犯而有裁判上一罪關係，自無刑事訴訟法第455條
    之4第1項第6款：「被告有其他較重之裁判上一罪之犯罪事
    實」之情形，且與刑事訴訟法第455條之10第1項但書所定得
    上訴之情形不合，本件上訴為法律上不應准許，依刑事訴訟
    法第455條之11準用同法第367條前段規定，應以判決駁回之
    。
四、被告丁○○經合法傳喚無正當之理由不到庭，且亦未在監執
    行，有送達證書與96年1月3日在監在押紀錄表在卷可稽，爰
    不待其陳述逕行判決。至於檢察官上訴請求併辦之臺灣桃園
    地方法院檢察署95年度偵字第20929號案件，應退回檢察官
    另依法處理，併此敘明。
據上論斷，應依刑事訴訟法第371條、第368條，判決如主文。
本案經檢察官劉文水到庭執行職務。
中　　華　　民　　國　　96　　年　　1　　月　　16　　日
　　　　　　　　　刑事第十二庭  審判長法　官  蔡永昌
　　　　　　　　　　　　　　　　　　  法　官  陳榮和
　　　　　　　　　　　　　　　　　　  法　官  施俊堯
以上正本證明與原本無異。
不得上訴。
                                      書記官  陳彥蕖
中　　華　　民　　國　　96　　年　　1　　月　　16　　日
附錄：本案論罪科刑法條全文
中華民國刑法第320條
（普通竊盜罪、竊佔罪）
意圖為自己或第三人不法之所有，而竊取他人之動產者，為竊盜
罪，處 5 年以下有期徒刑、拘役或 5 百元以下罰金。
意圖為自己或第三人不法之利益，而竊佔他人之不動產者，依前
項之規定處斷。
前二項之未遂犯罰之。
